臺灣高雄地方法院刑事判決　　　　　　 100年度易字第1522號
公　訴　人　臺灣高雄地方法院檢察署檢察官
被　　　告　許文全
上列被告因傷害案件，經檢察官提起公訴（100 年度偵字第1057
8 號），本院判決如下：
    主  文
許文全犯傷害罪，處罰金新臺幣仟元，如易服勞役，以新臺幣
壹仟元折算壹日。緩刑貳年，緩刑期間付保護管束，並應遵守如
附表所示事項。
    事  實
一、許文全、許美玲為父女，有家庭暴力防治法第3 條第3 款之
    家庭成員關係。許文全因罹患冠狀動脈心臟病而裝有血管支
    架，並有高血壓、糖尿病等疾病，數年來無法工作，包括扶
    養及照顧罹有輕度精障之28歲女兒許美玲所需之全部家庭生
    活開銷，幾乎均賴其領取勞保給付維持，經濟拮据，於民國
    100 年2 月4 日凌晨0 時18分許，在其與許美玲等全家人居
    住所在之高雄市○○區○○街26巷1 號住處內，因酒後心情
    不佳，出言報怨許美玲未外出工作協助家計，遭許美玲回嘴
    頂撞而與之發生口角，許文全竟基於傷害之犯意，以拳頭毆
    打許美玲頭部，致許美玲受有左側頭皮頂部腫脹、左頸麻痛
    之傷害。旋為警依許美玲告訴而查獲。
二、案經許美玲訴由高雄市政府警察局鹽埕分局報告臺灣高雄地
    方法院檢察署檢察官偵查起訴。
    理  由
壹、證據能力部分：
    按被告以外之人於審判外之陳述，雖不符刑事訴訟法第159
    條之1 至之4 之規定，然經當事人於審判程序同意作為證據
    ，法院審酌該言詞陳述或書面陳述作成時之情況，認為適當
    者，亦得為證據，刑事訴訟法第159 條之5 第1 項定有明文
    。本判決後開引用具有傳聞證據性質之證據資料，已經檢察
    官、被告於審理期日同意為證據使用，是其縱無刑事訴訟法
    第159 條之1 至第159 條之4 或其他傳聞法則例外之情形，
    亦經本院審酌該證據作成之情況，既無違法取得情事，復無
    證明力明顯過低等情形，以得供做法院判斷事實之依據為適
    當，認為均有證據能力，得為證據。
貳、實體部分：
一、前揭犯罪事實，業據被告許文全於本院審理時自承與許美玲
    發生口角而對其出手毆打成傷等情，並經證人即告訴人許美
    玲於警詢及偵查中、證人即被告之妻郭鳳珠於本院審理時到
    庭證述綦詳，復有高雄市立大同醫院（委託財團法人私立高
    雄大學附設中和紀念醫院經營）97年8 月13日衛署醫字第09
    70209711號家庭暴力事件驗傷診斷書在卷可稽，堪信為真。
    訊據被告許文全於本院審理時雖辯稱當時僅出手在許美玲臉
    部打一巴掌而已，應不至很嚴重云云，然此除與證人許美玲
    指述之情節不符，茲依前開驗傷診斷證明書所示，證人許美
    玲於本件事發後，經醫師診斷之內容，除頸部疼痛、酸麻係
    依病患主訴所為之判斷外，客觀上於左側頭皮頂部確有腫脹
    情形，較近於拳頭等實心重物搥擊造成，與一般以手掌面均
    勻施力拍擊所致傷害尚屬有異，遑論其傷處位在左側頂部，
    猶與被告許文全所稱拍擊臉部之情節不符，是被告此部分所
    辯，尚無足取，然均無礙其前開毆打許美玲成傷事實之成立
    ，犯行堪予認定。本件被告犯罪事證已臻明確，應依法論科
    。
二、核被告許文全所為，係犯刑法第277 條第1 項普通傷害罪。
    被告與告訴人許美玲為父女關係，有身分資料在卷可參，二
    人間有家庭暴力防治法第3 條第3 款規定之家庭成員關係，
    前揭所犯，為同法第2 條第2 款規定之家庭暴力罪，惟因該
    法並無刑罰之規定，仍應適用刑法傷害罪論科。爰審酌被告
    許文全之年齡、品行、智識能力、犯罪動機、情狀、手段、
    對於法益所生侵害之程度，其為41年5 月12日出生、受有國
    小肄業教育程度、因傷病而無業在家之人，有年籍資料附卷
    可參，並據其在本院審理時自陳在卷，本件犯罪時年58歲，
    前無因犯罪經法院判刑確定之紀錄，有臺灣高等法院被告前
    案紀錄表1 份在卷可按，素行尚可，並考量其因罹患冠狀動
    脈心臟病而裝有血管支架，及高血壓、糖尿病等疾病，有診
    斷證明書存卷可查，數年來無法工作，卻仍須以微薄之勞保
    給付維持一家四口全部開銷，並照顧罹有輕度精障之28歲女
    兒，偶然感於生活壓力，出言報怨而橫遭頂撞，情急出手傷
    人之犯罪動機及情狀，傷害之對象為前開罹病之成年女兒，
    造成被告人所受傷害尚輕，對於法益之侵害有限，及其犯罪
    後之態度等一切情狀，量處如主文所示之刑，又審酌其年齡
    、教育程度、經濟生活狀況、社會地位等節，並諭知易服勞
    役之折算標準如主文所示，以資儆懲。
三、又被告許文全前無因犯罪經法院判刑確定之紀錄，已如前述
    ，本件因一時失控而打傷愛女，諒經此偵審程序及刑之宣告
    ，當知所警惕，兼以其身體狀況欠佳等情，應無再犯之虞，
    為考量其體能條件，除受刑之執行顯有不宜外，日後與告訴
    人仍須同住營生，且收入微薄，果能繳納罰金，亦難免排擠
    與告訴人共同生活之家計費用，本院認為前開宣告之刑以暫
    不執行為適當，爰併諭知緩刑2 年，緩刑期間付保護管束，
    並應遵守如附表所示保護被害人安全之事項，以啟自新。
據上論斷，應依刑事訴訟法第284 條之1 、第299 條第1 項前段
，刑法第277 條第1 項、第42條第3 項、第74條第1 項第1 款、
第2 項第7 款、第93條第1 項第2 款，家庭暴力防治法第38條第
1 項、第2 項第1 款，刑法施行法第1 條之1 ，判決如主文。
本案經檢察官曾財和到庭執行職務
中    華    民    國    100   年    12    月    9     日
                  刑事第十九庭  法  官  陳松檀
以上正本證明與原本無異。
如不服本判決應於收受本判決後送達後10日內向本院提出上訴書
狀，其未敘述上訴理由者，並得於提起上訴後10日內向本院補提
理由書狀（均須按他造當事人之人數附繕本）「切勿逕送上級法
院」
中    華    民    國    100   年    12    月    9     日
                                書記官  洪季杏
附錄本判決論罪之法條：
中華民國刑法第277 條
傷害人之身體或健康者，處3 年以下有期徒刑、拘役或1 千元以
下罰金。
犯前項之罪因而致人於死者，處無期徒刑或7 年以上有期徒刑；
致重傷者，處3 年以上10年以下有期徒刑。
【附表】
┌──────────────────┐
│應遵守事項：不得對許美玲實施家庭暴力│
└──────────────────┘